## **DOMELIER ARIITEHAU**

### **DÉVELOPPEUR FULLSTACK**

Au cours des 10 années dans la Marine Nationale, en tant qu'expert météo, j'ai développé un fort intérêt pour la programmation, ce qui m'a conduit vers le métier de développeur.

Ma capacité d'adaptation, associée à mes connaissances en développement, me permettront d'intégrer rapidement votre équipe pour développer vos prochaines applications.



### COMPÉTENCES

- Python, NodeJs, Java, API
- ReactJs, Angular, VueJs
- Postgres, mySQL
- Git, GitLab, Github
- 🚺 Linux, Nginx, Shell
- 🔘 Adaptabilité et prise d'initiative
- 🔘 Capacité d'analyse et synthèse

#### **FORMATION**

# DU Développeur d'application FULLSTACK

ENSEEIHT, INP, Toulouse, 2023-2024

Formation de technicien des Métiers de la Météorologie Ecole Nationale de la météorologie, INP, Toulouse, 2014-2016

Formation d'officiers mariniers Ecole de maistrance, Brest, 2013-2014

#### CONTACT

- 06 18 20 81 83
- ariitehau@outlook.fr
- domelier.fr
- github.com/ar11tehau
- linkedin.com/in/domelier

## Langues et loisirs

Anglais: Niveau C1

Sport: Beach-Volley, Vélo

#### **EXPERIENCE**

#### Stage Ingénieur de développement

Alteca (Toulouse), Mars 2024 - En cours

Développement d'une application de gestion de participation à un évènement.

Prise en compte du besoin, création de maquettes, GIT, GitLab, développement en méthodes agiles. Langages imposés : Angular, Python, MySQL

#### Projet académique et personnel

ENSEEIHT (Toulouse), Octobre 2023 - Mars 2023

- Dans le cadre d'un hackathon, développement en groupe d'une carte interactive permettant de découvrir de façon ludique les monuments incontournables d'une ville. Développement en méthodes agiles utilisant VueJS, NodeJs, PostgreSql, Git et GitHub.
- Développement et déploiement d'une messagerie instantané qui permet de discuter avec un ami, avec ReactJs, NodeJs, PostgreSql et websockets.
- Développement et déploiement d'un site pour afficher le menu d'un petit restaurant à Tahiti avec Tailwind, Javascript et NodeJs.

#### Prévisionniste météo-océano confirmé

Centre interarmées de soutien météo-océanographique des forces (Toulouse), *Août 2018 – Septembre 2023* 

Référent opérationnel informatique :

- Développement de plusieurs outils automatisant les tâches quotidiennes répétitives en opérationnel.
- Collaboration avec le service Développement de l'unité. Formation des nouveaux arrivants.

Soutien météo aériens, maritimes et terrestres par téléphone, mail ou PPT.

## Prévisionniste météo-océano junior/confirmé

Centre d'expertise météorologique et océanographique de la Marine (Brest), *Février 2016 - Août 2018* 

Référent opérationnel informatique :

- Développement de quelques outils automatisant les tâches quotidiennes répétitives en opérationnel.
  Déploiement en mission:
- Capacité d'adaptation rapide au sein de l'unité permettant un soutien quasi-immédiat.
- Formation des officiers pour les sensibiliser aux danger météorologiques et océanographiques.